---
title: "Hausaufgabe 02 - Hallo OGD"
author: "Füge deinen Namen hier hinzu"
date: "Füge das Datum hier hinzu"
output: html_document
---

```{r setup, include=FALSE}
# Wir werden uns mit diesem Code-chunk in Woche 3 näher beschäftigen
knitr::opts_chunk$set(echo = TRUE, message = FALSE, warning = FALSE)
```

# Lade Packages

```{r lade-packages, message=FALSE}

library(ggplot2)
library(dplyr)
library(readr)

```

# Lese Daten

```{r lese-daten}

# Wir lesen die Daten hier mittels der URL direkt aus dem opendata.swiss Datenportal.
# Mehr dazu in Woche 3

corona_kultur <- read_csv("https://www.web.statistik.zh.ch/ogd/data/ji/fk/kultur_ausfallentschaedigung.csv")

```

# Übungen

## Übung 1

- **Entferne diesen Text und beschreibe die vier RStudio Bereiche hier**

## Übung 2

- **Folge den Anweisungen aus der Hausaufgabe und füge deinen Code und die Antworten hier hinzu**

```{r}

```

## Übung 3

1. Führe die folgenden **drei** Code-chunks aus bevor du beginnst die Aufgaben aus der Beschreibung der Hausaufgabe zu bearbeiten

```{r plot-histogram}

ggplot(data = corona_kultur, aes(x = Nachgefragt)) +
  geom_histogram(binwidth = 100000)

```

```{r nachgefragt-gross}

corona_kultur %>% 
  filter(Nachgefragt > 2000000) %>% 
  arrange(desc(Nachgefragt)) 

```

```{r beschluss-klein}

corona_kultur_beschluss_gering <- corona_kultur %>% 
  filter(Beschluss < 100000) 

```

## Übung 3 - Histogram

- Füge hier nun einen neuen Code-chunk hinzu und estelle das Histogram aus, welches in der Hausaufgabe beschrieben ist

## Übung 4 - Barplot (Bonus)

- Füge hier nun einen neuen Code-chunk hinzu und estelle das Histogram aus, welches in der Hausaufgabe beschrieben ist

